【裁判字號】    89,訴,846
【裁判日期】    890614
【裁判案由】    毒品危害防制條例
【裁判全文】
臺灣臺中地方法院刑事判決                          八十九年度訴字第八四六號
    公  訴  人  臺灣臺中地方法院檢察署檢察官
    被      告  甲○○
右列被告因違反毒品危害防制條例案件，經檢察官提起公訴（八十九年度毒偵字第七
三九號），本院判決如左：
    主  文
甲○○施用第一級毒品，累犯，處有期徒刑捌月，扣案之第一級毒品海洛因壹包（淨
重零點零伍公克，包裝重零點壹貳公克）沒收銷燬之、注射針筒壹支沒收；又施用第
二級毒品，累犯，處有期徒刑陸月，扣案之第二級毒品安非他命（警秤毛重零點陸公
克）沒收銷燬之、吸食器壹支沒收。應執行有期徒刑壹年壹月，扣案之第一級毒品海
洛因壹包（淨重零點零伍公克，包裝重零點壹貳公克）、扣案之第二級毒品安非他命
（警秤毛重零點陸公克）均沒收銷燬之、注射針筒壹支及吸食器壹支均沒收。
    事  實
一、甲○○前因違反槍砲彈藥刀械管制條例等案件，於民國八十六年五月二十九日，
    經本院判處有期徒刑四年（施用毒品三年二月、麻藥六月、槍砲六月三罪併定）
    ，後經上訴臺灣高等法院臺中分院，其中槍砲部分所判有期徒刑六月，則於八十
    七年十月六日確定，並於八十八年二月二十二日易科罰金執行完畢；其中施用毒
    品部分，則經臺灣高等法院臺中分院依職權以八十六年度上訴字第二二二二號（
    公訴人誤繕為一二二二號）裁定送觀察、勒戒後，認無繼續施用毒品之傾向，經
    臺灣高等法院臺中分院於八十七年九月十五日以八十六年度上訴字第二二二二號
    判處免刑；後又於八十八年二月十一日之前四、五日內，在臺中縣大里市境內某
    不詳地點處，施用第二級毒品甲基安非他命一次，而於八十八年二月十一日凌晨
    零時許，在臺中縣大里市○○路五六五巷一─四號住處，為警查獲，經臺灣臺中
    地方法院檢察署檢察官聲請本院於八十八年三月十日以八十八年度毒聲字第一六
    三四號裁定送觀察、勒戒後，認有繼續施用毒品傾向，除為聲請本院於八十八年
    三月三十日以八十八年度毒聲字第二０九二號裁定送戒治處所施以強制戒治壹年
    外，並經臺灣臺中地方法院檢察署檢察官於八十八年四月八日以八十八年度偵字
    第五四九七號就甲○○施用第二級毒品甲基安非他命犯行部分提起公訴，復經本
    院臺中簡易庭判處有期徒刑五月，於八十八年七月九日確定；後並於八十八年八
    月四日，經本院以八十八年度毒聲字第四六四六號裁定停止戒治，所餘戒治期間
    ，付保護管束。詎甲○○於停止強制戒治付保護管束期間，猶不知警惕，僅因失
    業壓力太大，在朋友（不詳姓名、年籍）的誘惑下，竟另基於施用第一級毒品海
    洛因之犯意，於八十九年一月二十一日中午二時許，在臺中市○○路與崇德路交
    叉路口之道路旁利用其所駕駛車號Ｘ七－四二五七號自小客車停於路旁之際在車
    內，將少許第一級毒品海洛因粉末摻入香煙內，再點火施用之方式，施用第一級
    毒品海洛因一次；又另基於施用二級毒品安非他命之犯意，於同上時間、地點，
    在施用第一級毒品後隨即又將少許第二級毒品安非他命放於玻璃球內以火燒烤使
    成煙霧再吸其煙霧之方式，施用第二級毒品安非他命一次。迨至八十九年一月二
    十二日凌晨一時二十分許，在臺中市○○路與健成路口處，為警實施路檢時當場
    查獲，並扣得屬其所有之第一級毒品海洛因一包（淨重零點零伍公克，包裝重零
    點壹貳公克）、第二級毒品安非他命（警秤毛重零點陸公克，公訴人誤繕為零點
    貳公克）及其所有預備供施用第一級毒品所用之注射針筒一支及供施用第二級毒
    品所用吸食器一支等物。
二、案經臺中市警察局第一分局報請臺灣臺中地方法院檢察署檢察官偵查起訴。
    理  由
一、右揭事實，業據被告甲○○於警、偵訊中及本院審理時均坦承不諱，而被告於為
    警查獲後經採其尿液送請鑑驗，其結果甲基安非他命及嗎啡確均呈陽性反應，此
    有臺中市衛生局煙毒尿液檢驗成績書影本一紙附卷可參。又扣案之不明成分白色
    粉末一包經送請法務部調查局鑑定之結果，亦確含海洛因成分（淨重０點０五公
    克，包裝重０點一二公克），亦有法務部調查局鑑定通知書（00000000
    ）一紙在卷可資佐證，此外復有被告所有之第二級毒品安非他命（警秤毛重０點
    六公克）及其所有預備供施用第一級毒品所用之注射針筒一支及供施用第二級毒
    品所用吸食器一支扣案足資佐證，則被告就其有施用第一、二級毒品海洛因及安
    非他命之自白核與事實相符。另被告經本院當庭質之亦陳稱：其係因為失業壓力
    太大，受到朋友的引誘始另行起意施用（詳見本院八十九年四月二十六日審判筆
    錄）等語，參以被告係經送強制戒治已屆滿三月，其成績經評定為合格，認無繼
    續戒治之必要，始經本院裁定停止戒治，付保護管束等情，足認被告於經戒治後
    確已斷癮，故被告此次於保護管束期間再為施用第一、二級毒品之犯行，應確係
    另行起意無訛，且被告此次在保護管束期間內，始各另行起意施用第一、二級毒
    品，亦非阻卻犯罪之事由（最高法院八十九年臺非字第九十號判決參照），本件
    事證明確，被告三犯施用第一級毒品海洛因與第二級毒品安非他命之犯行洵堪認
    定。
二、按海洛因係毒品危害防制條例所定之第一級毒品，而安非他命則係同條例所稱之
    第二級毒品，均不得非法施用。是核被告所為，係犯毒品危害防制條例第十條第
    一項之施用第一級毒品罪及同條第二項之施用第二級毒品罪。查被告為供施用第
    一級毒品及第二級毒品而持有各該級毒品之低度行為，應各為施用之高度行為所
    吸收，均不另論罪。又查被告所犯上開二罪，犯意各別，罪質互殊，應予分論併
    罰。末查被告前因違反槍砲彈藥刀械管制條例等案件，於八十六年五月二十九日
    ，經本院判處有期徒刑四年（施用毒品三年二月、麻藥六月、槍砲六月三罪併定
    ），後經上訴臺灣高等法院臺中分院，其中槍砲部分所判有期徒刑六月，則於八
    十七年十月六日確定，並於八十八年二月二十二日易科罰金執行完畢，有臺灣臺
    中地方法院檢察署刑案資料查註紀錄表一份附卷可稽，被告前受有期徒刑執行完
    畢，於五年以內再犯本件有期徒刑以上之二罪，為累犯，應依刑法第四十七條規
    定加重其刑。爰審酌被告之素行（有麻藥及煙毒前科）、施用毒品係戕害自身健
    康、施用第一、二級毒品之次數、犯罪之動機、目的、所生危害及犯後坦承犯行
    態度尚屬良好等一切情狀，分別量處如主文所示之刑，並定其應執行之刑，以示
    懲儆。
三、扣案之第一級毒品海洛因一包（淨重零點零伍公克，包裝重零點壹貳公克）、第
    二級毒品安非他命（警秤毛重零點陸公克），為查獲之毒品，均應依毒品危害防
    制條例第十八條第一項前段之規定宣告沒收銷燬之；至扣案之注射針筒一支及吸
    食器一支，或係預備供施用第一級毒品所用；或係供施用第二級毒品所用，且屬
    被告所有之物，業經被告陳明在卷，爰均依刑法第三十八條第一項第二款之規定
    宣告沒收之。
據上論斷，應依刑事訴訟法第二百九十九條第一項前段，毒品危害防制條例第十條第
一項、第二項、第二十條第三項前段、第十八條第一項前段，刑法第十一條前段、第
四十七條、第五十一條第五款、第三十八條第一項第二款，判決如主文。
本案經檢察官洪志明到庭執行職務。
中      華      民      國      八十九      年    六    月      十四    日
                                    臺灣臺中地方法院刑事第四庭
                                        法  官  許  旭  聖
右正本證明與原本無異。
如不服本判決，應於送達後十日內向本院提出上訴狀（須附繕本），上訴於臺灣高等
法院臺中分院。
                                        書記官
中      華      民      國      八十九      年    六    月      十九    日
附錄本案論罪科刑法條：
毒品危害防制條例第十條第一項：施用第一級毒品者，處六月以上五年以下有期徒刑
                              。
                      第二項：施用第二級毒品者，處三年以下有期徒刑。


司法院資訊處製作；財團法人民間司法改革基金會備份。
